【裁判字號】    95,交上易,86
【裁判日期】    950428
【裁判案由】    公共危險
【裁判全文】
臺灣高等法院刑事判決                95年度交上易字第86號
上  訴  人
即  被  告  甲○○
上列上訴人因公共危險案件，不服臺灣臺北地方法院94年度交易
字第656號，中華民國95年2月16日第一審判決（起訴案號：臺灣
臺北地方法院檢察署94年度偵字第11217號），提起上訴，本院
判決如下：
    主  文
上訴駁回。
    事  實
一、甲○○前於民國93年10月8日，因酒醉駕車之公共危險案件
    ，經臺灣臺北地方法院以94年度北交簡字第134號判處罰金
    銀元（下同）1萬2千元，於94年3月25日執行完畢。又於94
    年2月22日因相同案件，再經臺灣臺北地方法院以94年度北
    交簡字第1051號判處罰金3萬元。復於94年4月17日因相同案
    件，又經臺灣臺北地方法院以94年度交易字第243號判處有
    期徒刑2月確定，於本案查獲以後自95年1月4日執行，於95
    年3月3日執行完畢（不構成累犯）。竟仍不知悔改，於94年
    5月30日下午1時許，在臺北市○○路某加油站旁，飲用酒類
    至不能安全駕駛動力交通工具之程度後，仍駕駛車牌號碼
    030-CQ號營業小客車勉強上路，嗣於同日下午5時33分許，
    駕駛上開營業小客車行經臺北市○○路○段與成都路口時，
    為警攔查並施以酒測，測得其呼氣中酒精濃度高達每公升
    0.97毫克。
二、案經臺北市政府警察局萬華分局移送臺灣臺北地方法院檢察
    署檢察官偵查聲請以簡易判決處刑，經原審法院改依通常程
    序審理。
    理  由
一、上揭事實，業據被告甲○○坦承不諱，並有酒精濃度測試單
    及車籍作業系統—查詢認可資料在卷為憑。而依交通部運輸
    研究所79年8月對駕駛人行為之研究（酒醉駕車對駕駛行為
    之分析研究）指出，吐氣每公升酒精含量0.25mg等於血液中
    酒精濃度（Blood Alcohol Con-centration簡稱BAC）0.05%
    （亦即每100ml血液中含20mg酒精），而BAC到達0.03%至
    0.05%時，對駕駛能力之影響為：多數駕駛人心境逐漸變幻
    不定、視覺與反應靈敏性減弱、對速度及距離的判斷力差。
    對心理行為之影響為：觀察力逐漸欠缺、心情漸趨輕鬆、自
    信心增加、多話、精神狀態處於陶醉感。BAC到達0.05%至
    0.08%時，對駕駛能力之影響為：反應遲鈍、駕駛能力受損
    、遲而不決或決而不行。對心理行為之影響為：情緒鬆弛、
    感情與行為趨向誇張、肌肉不協調、精神處於興奮狀態。
    BAC到達0.08%至0.15%時，對駕駛能力之影響為：判斷力嚴
    重受到影響、體能與精神協調受損、駕駛之體能困難增加。
    對心理行為之影響為：產生情緒異常現象、步伐不平穩、言
    語不清、反應惡劣、記憶及判斷力受損、精神處於錯亂狀態
    。BAC超過0.15%，對駕駛能力之影響為：視線搖晃、駕駛
    已進入恍惚狀態、判斷及理解遭到扭曲、駕駛不穩定。對心
    理行為之影響為：意識不明、嘔吐、站、走及講話困難、責
    任感喪失、精神處於麻痺狀態。超過0.5%，對駕駛人能力
    之影響為：無法開車。對心理行為之影響為：爛醉如泥、失
    去知覺可能致死、精神處於昏睡狀態。本件被告服用酒類後
    駕駛汽車，經警測試其呼氣中酒精濃度值為每公升0.97毫克
    ，對照上開交通部之研究報告，被告血液中所含之酒精濃度
    已高達0.194%，顯然已達無法安全駕駛之程度。
二、核被告所為，係犯刑法第185條之3服用酒類不能安全駕駛動
    力交通工具而駕駛之公共危險罪。
三、原審認被告所犯罪證明確，適用刑法第185條之3、第41條第
    1項、罰金罰鍰提高標準條例第2條之規定，並審酌被告已有
    事實欄所載之3次酒醉駕車前科（參卷附本院被告前案紀錄
    表及上開判決），竟不知悔改，再為本件第4次酒醉駕車。
    又被告係營業小客車駕駛，卻多次酒醉駕車，顯見其缺乏尊
    重其他用路人生命、財產安全之觀念，且對於大眾之交通安
    全潛在高度之危害性。兼衡被告之酒測結果、犯後坦承犯行
    等一切情狀，量處有期徒刑6月，並諭知易科罰金之折算標
    準。又依刑法第89條規定：因酗酒而犯罪者，得於刑之執行
    完畢或赦免後，令入相當處所，施以禁戒。而大法官會議釋
    字第47號認為：保安處分之宣告，應受比例原則之規範，使
    保安處分之宣告與行為人所為之嚴重性、行為人所表現之危
    險性，及對於行為人未來行為之期待性相當。而認被告屢因
    服用酒類不能安全駕駛動力交通工具之公共危險案件為警查
    獲，且係在短時間內多次違犯，而前次為警查獲時所測得之
    吐氣酒精濃度為每公升0.93毫克，本次查獲測得酒精濃度為
    每公升0.97毫克，且本案已屬第4次，自屬因酗酒而犯罪，
    酌量被告此種行為已對社會產生相當之危險性，有予以預防
    矯治之必要，併諭知被告於刑之執行完畢或赦免後，令入相
    當處所，施以禁戒3個月。核其認事用法均無不合，量刑亦
    屬妥適。被告上訴，請求從輕量刑，惟原審斟酌一切情狀，
    所量刑度並無過重情事，是被告所提上訴，為無理由，應予
    駁回。
據上論斷，應依刑事訴訟法第368條，判決如主文。
本案經檢察官郭弘佑到庭執行職務。
中    華    民    國    95    年    4     月    28    日
                  刑事第二庭審判長法  官  蔡國在
                                  法  官  江振義
                                  法  官  王詠寰
以上正本證明與原本無異。
不得上訴。
                                  書記官  駱麗君
中    華    民    國    95    年    4     月    28    日
附錄：本案論罪科刑法條全文
刑法第185條之3
服用毒品、麻醉藥品、酒類或其他相類之物，不能安全駕駛動力
交通工具而駕駛者，處1年以下有期徒刑、拘役或3萬元以下罰金
。


司法院資訊處製作；財團法人民間司法改革基金會備份。
